臺灣高等法院臺中分院刑事判決　　　　　　　　　　九十四年度上訴字第六七一號
　　上　訴　人　臺灣臺中地方法院檢察署檢察官
　　被　　　告　甲○○
右上訴人，因被告違反毒品危害防制條例案件，不服臺灣臺中地方法院九十三年訴字
第二五八五號，中華民國九十四年二月十五日第一審判決（起訴案號：臺灣臺中地方
法院檢察署九十三年度毒偵字第三三七九號，並經同署移
一二九四號）提起上訴，本院判決如左：
    主      文
原判決撤銷。
甲○○連續施用第一級毒品，累犯，處有期徒刑壹年，扣案海洛因壹包（淨重零點貳
肆公克，空包裝重零點貳參公克）沒收銷燬之，注射針筒貳支、藥鏟壹支，均沒收。
又連續施用第二級毒品，累犯，處有期徒刑捌月。應執行有期徒刑壹年伍月，扣案海
洛因壹包（淨重零點貳肆公克，空包裝重零點貳參公克）沒收銷燬之，注射針筒貳支
、藥鏟壹支，均沒收。
    事      實
一、甲○○前於民國（下同）八十三年間，因違反肅清煙毒條例、藥事法、麻醉藥品
    管理條例案件，經臺灣臺中地方法院判處有期徒刑三年、八月、五月，應執行有
    期徒刑三年九月，經上訴本院後，駁回上訴，於八十三年十二月二十七日確定，
    送監執行，於八十九年四月二十一日假釋付保護管束，嗣經撤銷假釋，九十年十
    二月七日起執行殘刑二年二月二十八日，於九十三年一月七日縮刑期滿執行完畢
    。另因施用毒品案件，經同院裁定送勒戒處所執行觀察、勒戒後，認有繼續施用
    毒品傾向，經依法院以九十年度毒聲字第三九一號裁定令入戒治處所，施以強制
    戒治，於九十一年五月九日戒治期滿執行完畢，後由臺灣臺中地方法院檢察署檢
    察官於九十一年五月二十日以九十一年度戒毒偵字第二四二號為不起訴處分確定
    ，仍不知悔改，基於施用第一級毒品海洛因之概括犯意，自九十三年七月中旬起
    至八月三十日下午三時許，在臺中縣太平市○○路八二巷五號住處，以將第一級
    毒品海洛因羼入香煙內點火吸用及以注射針筒注射之方式，連續施用第一級毒品
    海洛因，約二、三日施用一次。另行起意，基於施用第二級毒品安非他命之概括
    犯意，自九十三年七月中旬起，至同年八月三十日下午五時許，在上址以將第二
    級毒品安非他命置於鋁箔紙燒烤使之產生煙霧後吸取煙氣之方式，連續施用第二
    級毒品安非他命，約二、三日施用一次。嗣於九十三年八月三十日晚間七時五十
    分許，在上址為警查獲，並扣得海洛因一包（淨重○．二四公克，空包裝重○．
    二三公克），其所有施用海洛因用注射針筒二支、藥鏟一支。甲○○經交保後，
    猶基於上開施用毒品之概括犯意，在上開住處等地，約二、三天施用一次，各施
    用海洛因、安非他命多次，迄九十四年一月十九日二十時十五分許，在前開住處
    為警通緝查獲採尿送驗後，初驗發覺有施用嗎啡、安非他命之陽性反應，始查悉
    甲○○另施用海洛因、安非他命各多次。
二、案經臺中縣警察局霧峰分局報告臺灣臺中地方法院檢察署檢察官偵查起訴，暨由
    該署檢察官移送本院併辦。
    理      由
一、訊據被告甲○○，對於右揭時地連續施用第一級毒品海洛因及連續施用第二級毒
    品安非他命等情，先後於原審及本院審理中坦承不諱，被告第一次被查獲時採集
    之尿液，經送驗結果，呈現嗎啡及安非他命陽性反應，有中山醫學大學附設醫院
    藥物濫用檢測中心確認結果報告一份在卷可稽，並有查獲現場照片三幀在卷可參
    ，且有海洛因一包、注射針筒二支、藥鏟一支等扣案可憑。又扣案海洛因一包，
    經送請鑑定結果，含第一級第六項毒品海洛因成分，淨重○．二四公克（空包裝
    重○．二三公克），有法務部調查局鑑定通知書一份在卷可佐（參見三三七九號
    偵查卷五六頁），足見被告該階段之犯行，應甚明確，要堪認定。再者，被告第
    二次被查獲之採尿送驗結果，初驗均呈陽性反應，複驗呈嗎啡陽性反應，安非他
    命陰性反應之情事，此有中山醫學大學附設醫院藥物濫用檢測中心確認結果報告
    一份及該院覆函一份在卷可稽（參見本院卷四四頁），惟被告於本院調查、審理
    時均供承確有施用安非他命等情在卷，佐以被告第一次被查獲之驗尿結果，堪認
    被告之自白，洵堪採信，則該驗尿結果，自難遽為被告未施用安非他命有利認定
    。又被告前因施用毒品案件，經依原審裁定送勒戒處所執行觀察、勒戒後，認有
    繼續施用毒品傾向，復經同院以九十年度毒聲字第三九一號裁定令入戒治處所，
    施以強制戒治，期滿後由臺灣臺中地方法院檢察署檢察官於九十一年五月二十日
    以九十一年度戒毒偵字第二四二號為不起訴處分確定等情，有刑案查註紀錄表、
    臺灣高等法院被告全國前案紀錄表、不起訴處分書在卷可稽，從而，被告觀察勒
    戒、強制戒治執行完畢後五年內再有本件連續施用第一、二級毒品之犯行，事證
    明確，被告上開犯行，均堪認定，自應依法論科。
二、按海洛因、安非他命分別係毒品危害防制條例第二條第二項第一款、第二款所定
    之第一級毒品、第二級毒品，不得非法施用，是核被告所為，係犯毒品危害防制
    條例第十條第一項之施用第一級毒品、同條第二項施用第二級毒品罪。被告分別
    持有第一級毒品海洛因、第二級毒品安非他命進而施用之，其持有之低度行為應
    為施用之高度行為所吸收，均不另論罪。被告連續多次施用第一級毒品及多次施
    用第二級毒品安非他命之犯行，各係時間緊接，觸犯構成要件相同之罪名，各係
    基於概括犯意而反覆為之，均為連續犯，應依刑法第五十六條規定，各論以一罪
    ，並均加重其刑。公訴人雖僅起訴被告於九十三年八月三十日為警查獲當日或回
    溯四日內施用第二級毒品安非他命一次，其餘部分連續施用第二級毒品安非他命
    部分並未論及，惟此起訴書未論及部分與起訴部分，有連續犯裁判上一罪關係，
    本院自得併予審究。又被告第二次被查獲之犯行，與起訴部分有連續犯關係，並
    經檢察官移請本院併辦，本院自應一併審理，附此載明。被告所犯施用第一級毒
    品、施用第二級毒品罪間，犯意各別，行為互殊，應予分論併罰。被告前於八十
    三年間因違反肅清煙毒條例、藥事法、麻醉藥品管理條例案件，經原審判處有期
    徒刑三年、八月、五月，應執行有期徒刑三年九月，經上訴本院後駁回上訴，於
    八十三年十二月二十七日確定。經送監執行，復於八十九年四月二十一日假釋付
    保護管束，嗣經撤銷假釋，自九十年十二月七日起執行殘刑二年二月二十八日，
    於九十三年一月七日縮刑期滿執行完畢等情，有刑案資料查註紀錄表及臺灣高等
    法院被告全國前案紀錄表各一件在卷可稽，其受有期徒刑執行完畢後，五年以內
    再犯本案有期徒刑以上之二罪，各為累犯，均應依刑法第四十七條規定，遞加重
    其刑。原審經審理結果，認被告罪證明確，予以論科，固非無見，但被告第二次
    被查獲之犯行，原審未及審理，自有未洽，檢察官執此指摘原判決不當，自為有
    理由，應由本院撤銷改判。爰審酌被告前有毒品前科紀錄，素行已非良好，復經
    強制戒治執行完畢，猶連續施用第一、二級毒品不輟，無視於毒品對於自身健康
    之戕害及國家對於杜絕毒品犯罪之禁令，惟事後坦承犯行，尚有悔意之犯後態度
    等一切情狀，分別量處如主文第二項所示之刑，並定其應執行之刑，以示懲儆。
    扣案海洛因一包（淨重○．二四公克，空包裝重○．二三公克），應依毒品危害
    防制條例第十八條第一項前段沒收銷燬之。注射針筒二支、藥鏟一支，為被告所
    有，施用第一級毒品海洛因所用之物，業據被告供明，應依刑法第三十八條第一
    項第二款沒收之。
據上論斷，應依刑事訴訟法第三百六十九條第一項前段、第三百六十四條、第二百九
十九條第一項前段，毒品危害防制條例第十條第一項、第二項、第十八條第一項前段
，刑法第五十六條、第十一條前段、第四十七條、第五十一條第五款、第三十八條第
一項第二款，判決如主文。
本案經檢察官乙○○到庭執行職務。
中      華      民      國　    九十四     年     四      月   二十九 　日
                                臺灣高等法院臺中分院刑事第一庭
                                      審判長法　官　陳　紀　綱
                                            法　官　陳　登　源
                                            法  官  蔡　聰　明
右正本證明與原本無異。
施用第一級毒品部分，被告及檢察官均得上訴。
施用第二級毒品部分，被告及檢察官均不得上訴。
如不服本判決應於收受送達後十日內向本院提出上訴書狀，其未敘述上訴之理由者並
得於提起上訴後十日內向本院補提理由書（均須按他造當事人之人數附繕本）。
                                            書記官　郭  振　祥
中      華      民      國　    九十四     年     四      月   二十九 　日
毒品危害防制條例第十條：
施用第一級毒品者，處六月以上五年以下有期徒刑。
施用第二級毒品者，處三年以下有期徒刑。
                                                                        Ｉ
